【裁判字號】    95,聲,2146
【裁判日期】    951205
【裁判案由】    停止執行
【裁判全文】
臺灣高雄地方法院民事裁定              95年度聲字第2146號
聲  請  人  乙○○
相  對  人  保證責任高雄市第三信用合作社
法定代理人  丙○○
相  對  人  台灣土地開發信託投資股份有限公司
法定代理人  丁○
相  對  人  甲○○
上列當事人間聲請停止強制執行事件，本院裁定如下：
    主  文
聲請人供擔保新台幣參佰柒拾貳萬捌仟元後，本院民國九十二年
度執字第三九五五０號執行事件，就坐落高雄市○○區○○段二
小段五十七地號土地上之門牌號碼高雄市新興區○○○路二０二
巷十二之一號（面積二十四點四平方公尺）、坐落高雄市○○區
○○段二小段五十八地號土地上之門牌號碼高雄市新興區○○○
路二０二巷十之二號（面積二十四點四平方公尺）、坐落高雄市
新興區○○段○○段六十六地號土地上之門牌號碼高雄市新興區
○○○路二０二巷六之一號（面積二十三平方公尺）、坐落高雄
市○○區○○段二小段六十九地號土地上之門牌號碼高雄市新興
區○○○路二０二巷四之一號（面積二十三平方公尺）、坐落高
雄市○○區○○段二小段七十地號土地上之門牌號碼高雄市新興
區○○○路二０二巷二之二號（（面積三十二點二平方公尺）共
五棟商業用鋼筋混凝土造未辦保存登記建物之強制執行程序，於
本院民國九十五年度訴字第四０九八號第三人異議之訴事件判決
確定前應暫予停止執行。
    理  由
一、按有回復原狀之聲請，或提起再審或異議之訴，或對於和解
    為繼續審判之請求，或提起宣告調解無效之訴、撤銷調解之
    訴，或對於許可強制執行之裁定提起抗告時，法院因必要情
    形或依聲請定相當並確實之擔保，得為停止強制執行之裁定
    ，強制執行法第18 條第2項定有明文。又按法院依強制執行
    法第18 條第2項定擔保金額，而為准許停止強制執行之裁定
    者，該項擔保係備供債權人因停止執行所受損害之賠償，其
    數額應依標的物停止執行後，債權人未能即時受償或利用該
    標的所受之損害額，或因另供擔保強制執行所受之損害額定
    之，非以標的物之價值或其債權額為依據（最高法院民國86
    年度臺抗字第442 號裁定意旨參照）。
二、經查，本件聲請人以本院92年度執字第39550 號執行事件中
    查封拍賣公告上標示建號4932號坐落高雄市○○區○○段二
    小段29、57、58、65、66、69、70地號土地上商業用鋼筋混
    凝土造地面層之數棟未辦保存登記建物，其中坐落高雄市○
    ○區○○段2 小段57地號土地上之門牌號碼高雄市新興區○
    ○○路202 巷12之1 號（面積24.4平方公尺）、坐落高雄市
    新興區○○段○○段58地號土地上之門牌號碼高雄市新興區
    ○○○路202 巷10之2 號（面積24.4平方公尺）、坐落高雄
    市○○區○○段二小段66地號土地上之門牌號碼高雄市新興
    區○○○路202 巷6 之1 號（面積23平方公尺）、坐落高雄
    市○○區○○段二小段69地號土地上之門牌號碼高雄市新興
    區○○○路202 巷4 之1 號（面積23平方公尺）、坐落高雄
    市○○區○○段二小段70地號土地上之門牌號碼高雄市新興
    區○○○路202 巷2 之2 號（面積32.2平方公尺）共計5 棟
    商業用鋼筋混凝土造未辦保存登記建物，均係其所有為由，
    向本院提起第三人異議之訴，並聲請裁定停止系爭執行事件
    中，關於系爭建物之強制執行程序，經本院調取前揭執行事
    件與95年訴字第4098號第三人異議之訴卷宗核閱後，認與前
    揭規定相符，其聲請有理由，應予准許。
三、次按執行法院為停止強制執行裁定時所命債務人提供之擔保
    ，係以擔保債權人因債務人聲請停止強制執行不當可能遭受
    之損害獲得賠償為目的，乃兼顧債權人與債務人之權益，並
    非增加債務人之額外負擔（司法院大法官會議釋字第403 號
    解釋意旨可資參照），是法院定此項擔保，其數額應依標的
    物停止執行後，債權人未能即時受償或利用該標的物所受之
    損害額，或其因另供擔保強制執行所受之損害額定之，非以
    標的物之價值或其債權額為依據，最高法院91年度臺抗字第
    113 號裁定意旨可資參照。查，92年度執字第39550 號執行
    事件95年11月6 日第三次拍賣公告所示之建號275 號建物與
    建號276 號建物，分屬坐落高雄市○○區○○段二小段29地
    號土地上12層樓鋼筋混凝土造建物（門牌號碼：高雄市新興
    區○○○路194 號、194 之1 號）之第一層與第二層，建號
    4932號建物與建號4933號建物則分屬坐落高雄市○○區○○
    段二小段29、57、58、65、66、69、70地號土地上商業用鋼
    筋混凝土造之地面層與第二層，又建號275 建物與建號4932
    建物相通、建號276 建物與建號4933建物相通，且公告上所
    列全部不動產合併拍賣，拍賣最低價額合計新台幣（下同）
    22,368,000元等事實，有前揭拍賣公告及建號275 建物、建
    號276 建物、建號4932建物、建號4933建物之複丈成果圖附
    於92年度執字第39550 號執行卷可證，足見前揭拍賣公告所
    示全部不動產在經濟上或客觀上具緊密性，須合併拍賣以達
    經濟上之效益，從而聲請人雖僅針對公告上所示坐落高雄市
    新興區○○段○○段29、57、58、65、66、69、70地號土地
    上商業用鋼筋混凝土造數棟未辦保存登記建物之其中5 棟建
    物（即門牌號碼高雄市新興區○○○路202 巷2 之2 號、4
    之1 號、6 之1 號、10之2 號、12之1 號等5 棟建物，面積
    合計127 平方公尺）聲請停止執行，惟此將影響拍賣公告所
    列「全部」不動產拍賣程序之進行。故本院審酌相對人保證
    責任高雄市第三信用合作社及台灣土地開發信託公司之執行
    名義債權合計55,887 ,557 元，合併拍賣底價合計僅22,368
    ,000 元 等情，應認相對人因停止執行未能即時受償之金額
    為22,368,000元，復參以聲請人提起之95年度訴字第4098號
    第三人異議之訴，訴訟標的價額575,255 元，為不得上訴第
    三審案件，參考各級法院辦案期限實施要點規定，第一、二
    審通常程序審判案件之期限分別為1 年4 個月、2年，共計
    3 年4 個月，另審酌現今與3 年4 個月後可能之景氣變化所
    導致可能拍賣延滯減價損失及停止強制執行期間相對人可能
    遭受無法即時因強制執行滿足其債權期間所生利息損失等一
    切情狀，認本件聲請人所應供之擔保金以3,728,000 元（計
    算式為：22,368,000×0.05×3 又4/12＝3,728,000 ，小數
    點以下四捨五入）為適當，爰酌定如主文所示。
四、依強制執行法第18條第2項，裁定如主文。
中    華    民    國    95    年    12    月    5     日
                  民事第三庭法  官  洪培睿
上開正本係照原本作成。
如對本裁定抗告須於裁定送達後10日內向本院提出抗告狀，並繳
納裁判費新台幣1,000元。
中    華    民    國    95    年    12    月    5    日
                            書記官  林慧君


司法院資訊處製作；財團法人民間司法改革基金會備份。
